【裁判字號】    99,簡上,870
【裁判日期】    991112
【裁判案由】    妨害家庭
【裁判全文】
臺灣板橋地方法院刑事判決             99年度簡上字第870號
上  訴  人  臺灣板橋地方法院檢察署檢察官
上  訴  人
即  被  告  甲○○
被      告  丙○○
上列上訴人因被告等妨害家庭案件，不服本院中華民國99年5 月
10日99年度簡字第2834號第一審簡易判決（聲請簡易判決處刑案
號：臺灣板橋地方法院檢察署98年度偵字第34180 號），提起上
訴，本院管轄之第二審合議庭判決如下：
    主  文
上訴駁回。
    事  實
一、甲○○前於民國93年10月11日與乙○○○結婚，為有配偶之
    人，其於98年4 、5 月間因工作關係認識丙○○，丙○○亦
    明知甲○○為有配偶之人，甲○○、丙○○2 人竟分別基於
    通姦、相姦之犯意，於98年12月8 日9 時許至13時許間之某
    時，在臺北縣土城市○○路○ 段33巷12弄6 號6 樓甲○○租
    屋處，為姦淫之行為1 次。嗣經乙○○○於同日13時許進入
    上開甲○○租屋處，發現甲○○、丙○○均衣衫不整而報警
    查獲。
二、案經乙○○○訴由臺北縣政府警察局土城分局移請臺灣板橋
    地方法院檢察署檢察官偵查後聲請簡易判決處刑。
    理  由
一、訊據上訴人即被告甲○○矢口否認有何通姦犯行，辯稱：本
    件是因為告訴人缺錢，要求伊對丙○○仙人跳，伊才會約丙○○到家裡喝酒，故意把丙○○灌醉後，脫掉自己的衣服，
    用手摸丙○○下體，再拿毛巾擦自己的手，告訴人本來保證
    這件事情只有3 個人（被告2 人及告訴人）知道，但當天告
    訴人卻不用鑰匙開門，故意敲門、把門弄壞，又叫一堆人來
    ，伊才知道伊被騙了，伊沒想到告訴人連伊都要害云云；被
    告丙○○亦矢口否認有何相姦犯行，辯稱：伊沒有和甲○○
    發生性行為，當天是甲○○約伊過去談小孩的事情，伊後來
    被灌酒灌得有點醉，甲○○叫伊藏在床頭下，伊不清楚發生
    何事，也不清楚本件事情是真是假云云。經查：
  (一)被告甲○○前於93年10月11日與告訴人乙○○○結婚，為有
    配偶之人，其於98年4 、5 月間因工作關係認識被告丙○○
    ，被告丙○○亦明知被告甲○○已婚，又告訴人於98年12月
    8 日13時許進入臺北縣土城市○○路○ 段33巷12弄6 號6 樓
    被告甲○○租屋處時，被告2 人在該屋內，被告甲○○上半
    身僅著胸罩未穿外衣，被告丙○○則是上衣襯衫鈕釦未扣上
    且躲在房間床頭櫃內等事實，為被告2 人所不爭執，復有查
    獲現場錄影光碟1 片、查獲現場錄影畫面翻拍照片4 張（照
    片見偵卷第28-29 頁，光碟附於偵卷光碟片存放袋內）附卷
    可稽，並有本院勘驗查獲現場錄影光碟做成之勘驗筆錄（見
    本院99年10月26日審判筆錄）在卷可考，堪認屬實。
  (二)被告甲○○、丙○○雖否認有於上開時、地通姦或相姦之行
    為，並分別以前詞置辯，惟查，被告甲○○於98年12月8 日
    警詢時係供稱：上開租屋處是伊本人承租要給女兒住，有時
    告訴人會打伊，伊就會到該處躲一下，伊當天跟丙○○只是
    要談伊女兒跟丙○○兒子結婚的事，告訴人還沒進來之前，
    伊和丙○○坐在椅子上吃飯談論子女結婚的事，伊沒有和丙○○發生性行為，（告訴人來的時候）伊正起來要去開門，
    因為怕告訴人誤會及會打丙○○，所以伊叫丙○○躲起來，
    因為告訴人有欠地下錢莊，曾要伊幫他做仙人跳，伊不要，
    所以告訴人才要告伊妨害家庭云云（見偵卷第8-12頁）；於
    98年12月9 日偵訊時則改稱：告訴人叫伊過去案發地點，要
    對丙○○仙人跳，告訴人跟伊說他一敲門要脫光光，伊當時
    把上衣脫掉，就做不下去，有人衝進來拍照，扣案毛巾沒有
    使用過，因為伊不想害丙○○，所以叫他躲在床頭櫃內云云
    （見偵卷第51頁）；再於99年9 月30日本院準備程序時改稱
    ：告訴人缺錢叫伊仙人跳，他本來保證這件事情只有3 個人
    （被告2 人及告訴人）知道，但當天告訴人卻不用鑰匙開門
    ，故意敲門、把門弄壞，又叫一堆人來，伊才知道伊被騙了
    ，當時伊和丙○○都沒有脫衣服、褲子，伊只是做個樣子給
    告訴人看，表示有在幫忙，所以伊把外套脫掉，只穿胸罩，
    抱住丙○○，並用手摸他下體，那時伊和丙○○都是站著云
    云（見本院99年9 月30日準備程序筆錄）；又於99年10月26
    日本院審理時供稱：案發地點的房子是告訴人叫伊去租的，
    房租也是告訴人有時會拿給伊去繳，當天伊是自己脫掉外套
    ，用手摸丙○○的下體，當時丙○○已經醉了，是告訴人教
    伊把丙○○的精液擦在毛巾上，伊有用手摸丙○○的下體，
    再拿毛巾擦自己的手，伊把丙○○藏起來是因為告訴人違反
    跟伊的約定，告訴人說這件事情只有3 個人知道而已云云（
    見本院99年10月26日審判筆錄），由被告甲○○上開供述觀
    之，其就案發地點租屋用途、有無答應做仙人跳、做到何種
    地步（只有脫掉自己上衣而已、脫衣後有摸被告丙○○下體
    、摸到讓被告丙○○射精且擦在毛巾上）、毛巾是否曾使用
    過、為何要叫被告丙○○躲進床頭櫃等節，所述均前後不一
    、相互矛盾，其所辯本件為仙人跳云云，已難遽信。況告訴
    人進入上開租屋處後，發現被告丙○○躲在床頭櫃內時，被
    告丙○○不但能自行爬出床頭櫃，亦能知悉自己衣衫不整（
    上衣襯衫之鈕釦並未扣上）而隨即動手整理服裝，此經本院
    勘驗查獲現場錄影光碟確認屬實（見本院99年10月26日審判
    筆錄），顯見被告丙○○於案發當時並無酒醉意識不清之情
    形，足認被告甲○○所辯：伊趁丙○○醉了摸他下體云云，
    及被告丙○○所辯：伊被灌酒灌得有點醉，不清楚發生何事
    云云，均與事實不符，不足採信。
  (三)再查，告訴人乙○○○曾於偵訊時以證人身分具結證稱：伊
    之前在甲○○褲袋裡找到1 把鑰匙，且甲○○通聯紀錄又有
    異常，她1 天打電話7 、8 通給丙○○，伊打電話給丙○○
    ，問他為何伊太太打那麼多電話給他，他說已經跟伊太太分
    手，伊問說沒有與伊妻子怎樣，怎會說「分手」，丙○○就
    罵伊三字經並說要告就去告，後來伊不服氣就開始跟蹤甲○○，知道她在外面租房子，98年12月8 日上午7 點多甲○○
    電話響，伊知道他們約會處都在土城市○○路33巷，就先去
    該地守株待兔，後來見到甲○○進屋，然後又是丙○○進入
    ，後來聽見叫床聲，伊就叫伊兒子來幫忙，伊兒子又帶了2
    位朋友來幫忙，之後伊報警，警員來了叫被告2 人開門，但
    被告拒不開門，警員就走了，伊不服氣就在外面等，一直到
    中午12點多，伊又聽見叫床聲，就請鎖匠來開門，一進門就
    見到甲○○上衣未穿，她說跟1 名叫「阿花」的女同性戀剛
    發生性關係，然後伊在床頭櫃找到丙○○，丙○○拿他外套
    遮住私處，伊就又報警，丙○○知道甲○○是有配偶之人，
    因為伊曾打電話給丙○○及他女兒，跟丙○○女兒說她父親
    玩伊太太會有報應等語（見偵卷第75-76 頁），復於本院審
    理時以證人身分具結證稱：案發時伊是與甲○○同住（在中
    和員山路住處），甲○○有另1 個住處「臺北縣土城市○○
    路○ 段33巷12弄6 號6 樓」伊完全不知道，是伊長期跟蹤甲○○才知道的，98年7 月23日甲○○到大陸以後，她從大陸
    打回臺灣的電話都使用伊的手機號碼，她打給丙○○的電話
    1 天有8 通以上，因為很密集，收到帳單伊才懷疑，才開始
    調查，甲○○98年8 月31日回臺灣之後，98年9 月4 日才回
    到中和的家，伊從98年9 月份開始跟蹤並且調閱通聯紀錄，
    等時機成熟伊才進行捉姦，案發前伊沒有進去過案發地點，
    案發當天早上7 點多，甲○○在中和員山路家裡，伊聽到她
    的電話響了，因為之前有跟蹤過，認為時機成熟，伊就跑到
    案發地點對面樓梯等待，早上8 、9 點看到甲○○到案發地
    點，隨後丙○○在9 點多進入該處，丙○○是自己用鑰匙開
    門進去的，10點多伊叫清水派出所警員來準備進去抓姦，敲
    門甲○○不開門，警員有說是警員，她仍然不開門，警員就
    離去了，後來伊在外面繼續等候，聽到裡面有動靜，就在12
    點多請鎖匠把門鎖頭槌碎進入，伊跟兒子進去時就是看到當
    場所錄影的畫面，伊確認裡面一定有男人，甲○○騙伊說她
    跟1 個叫「阿花」的小姐做同性戀，「阿花」已經走掉了，
    要騙伊離開，伊看窗戶是封死的鐵窗，也檢查床底下不能藏
    人，又檢查衣櫥、浴室有無藏人，翻開床頭櫃，看到丙○○
    躺臥在床頭櫃裡面，甲○○說仙人跳是在說謊等語（見本院
    99年10月26日審判筆錄），告訴人就本件如何發現被告2 人
    涉嫌通姦並報警查獲之經過已證述明確、前後一致，且被告
    丙○○曾於本院準備程序及審理時自承：案發前伊知道甲○○有先生，告訴人也有打電話跟伊說伊跟他太太甲○○有怎
    樣，伊說伊沒有，就不理告訴人，有一次是伊女兒接電話的
    ，告訴人跟伊女兒說如果伊要甲○○，要伊給他50萬元，告
    訴人當時以為伊女兒是伊老婆，他就跟伊女兒說叫伊女兒一
    起去抓姦，伊女兒轉告伊說甲○○的先生打電話來說伊和他
    太太在一起，所以伊女兒警告伊不要跟甲○○在一起等語（
    見本院99年9 月30日準備程序筆錄、同年10月26日審判筆錄
    ），足見告訴人於本案發生前已一再警告被告丙○○不要與
    其妻即被告甲○○有不當往來，若被告2 人間僅有普通朋友
    關係，本案係告訴人所設計之仙人跳，告訴人豈會在事前一
    再警告被告丙○○不要與被告甲○○有不當往來，甚至將準
    備抓姦之意圖告知被告丙○○之家人，讓被告丙○○可能心
    生防備而不再與被告甲○○往來？是本件確係告訴人發現被
    告2 人涉嫌通姦而到場抓姦，並非故意設計對被告丙○○仙
    人跳，至為灼然。此外，參以警方於查獲本案時曾一併扣得
    毛巾1 條（原放置於床上），經送鑑定後，該條毛巾上採證
    2 處，其中1 處發現有精子細胞，經分層萃取DNA 檢測，驗
    出之DNA-STR 型別與被告丙○○型別相同，另1 處亦發現有
    精子細胞，經不分層萃取DNA 檢測，驗出之DNA-STR 型別為
    混合型，與被告2 人之型別相符，研判混有該2 人之DNA ，
    此有臺北縣政府警察局土城分局證物清單、內政部警政署刑
    事警察局99年2 月25日刑醫字第0990002287號鑑定書各1 份
    （見偵卷第66頁、第69頁正背面）在卷可憑，足認被告2 人
    於上開時、地，確有通、相姦之行為無疑。綜上所述，被告
    2 人前開所辯，均係事後卸責之詞，並不足採，本件事證明
    確，被告2 人上開犯行已堪認定。
二、核被告甲○○所為，係犯刑法第239 條前段之通姦罪；被告
    丙○○所為，係犯同條後段之相姦罪。原審以被告2 人罪證
    明確，依刑事訴訟法第449 條第1 項前段、第3 項、第454
    條第2 項、刑法第239 條前段、後段、第41條第1 項前段規
    定，予以論罪科刑，並就量刑部分，審酌被告2 人素行、智
    識程度、犯罪動機、目的、犯後態度等一切情狀，分別量處
    有期徒刑3 月及均諭知易科罰金之折算標準，其認事用法俱
    無不合，量刑亦甚妥適，檢察官循告訴人之請求，以原審量
    刑過輕為由，對被告2 人提起上訴，及被告甲○○以其並無
    通姦犯行為由提起上訴，指摘原判決不當，均無可採，渠等
    上訴均無理由，應予駁回。
據上論斷，依刑事訴訟法第455 條之1 第1 項、第3 項、第368
條，判決如主文。
本案經檢察官李美金到庭執行職務。
中    華    民    國    99    年    11    月    12    日
                刑事第十八庭  審判長法  官  楊仲農
                                    法  官  謝梨敏
                                    法  官  楊筑婷
以上正本核與原本無異。
不得上訴。
                                    書記官  傅淑芳
中    華    民    國    99    年    11    月    12    日
附錄本案論罪科刑法條：
中華民國刑法第239條
有配偶而與人通姦者，處1 年以下有期徒刑。其相姦者亦同。

司法院資訊處製作；財團法人民間司法改革基金會備份。
